【裁判字號】    96,監,409
【裁判日期】    970123
【裁判案由】    選定禁治產人監護人
【裁判全文】
臺灣板橋地方法院民事裁定              96年度監字第409 號
聲  請  人  甲○○
相  對  人  乙○○
上列聲請人聲請選定禁治產人乙○○之監護人事件，本院裁定如
下：
    主      文
選定甲○○（男、民國○○年○○月○○日生、國民身分證統一編號：
Ｚ000000000 號）為禁治產人乙○○（女、民國○○年○○月○○日生
、國民身分證統一編號：Ｚ000000000 號）之監護人。
聲請程序費用由聲請人負擔。
    理      由
一、本件聲請意旨略以：聲請人甲○○係相對人乙○○之子，因
    聲請人甲○○前曾與王守正共同具狀向鈞院聲請宣告乙○○
    為禁治產人，業經鈞院於民國96年7 月11日以96年度禁字第
    150 號裁定宣告其為禁治產人在案，然因禁治產人乙○○無
    法定親屬會議成員，無法召開親屬會議，是聲請人甲○○復
    具狀向鈞院聲請指定禁治產人乙○○之親屬會議會員，嗣經
    鈞院於96年11月30日以96年度家聲字第270 號指定王惠民、
    黃美英、王尹瑪、王守正、謝玉燕五人為其親屬會議成員在
    案。又禁治產人乙○○因無民法第1111條第1 項所定之監護
    人，是經王惠民、黃美英、王尹瑪、王守正、謝玉燕親屬會
    議會員於96年12月10日開會同意選定禁治產人之子即聲請人
    甲○○為其監護人，以利日後代為處理事務，爰依法聲請選
    定禁治產人乙○○之監護人等語，並提出戶籍謄本1 件、本
    院96年度家聲字第270 號、126 號民事裁定、親屬會議紀錄
    及聲請人所開立之同意書各1 件為證。
二、按禁治產人之監護人，依下列順序定之：（一）配偶。（二
    ）父母。（三）與禁治產人同居之祖父母。（四）家長。（
    五）後死之父或母以遺囑指定之人。不能依前項規定定其監
    護人時，由法院徵求親屬會議之意見選定之，民法第1111條
    定有明文。
三、經查，聲請人主張其前曾與王守正共同具狀向本院聲請宣告
    乙○○為禁治產人，然因禁治產人乙○○無法定親屬會議成
    員，無法召開親屬會議，是聲請人甲○○復具狀向鈞院聲請
    指定禁治產人乙○○之親屬會議會員，嗣經鈞院於96年11月
    30日以96年度家聲字第270 號指定王惠民、黃美英、王尹瑪
    、王守正、謝玉燕5 人擔任其親屬會議成員在案等情，業據
    其提出96年度家聲字第270 號、126 號民事裁定影本及戶籍
    謄本等件附卷可稽，復經本院依職權調閱96年度禁字第150
    號卷證無誤。又本件無法依民法第1111條第1 項定禁治產人
    之監護人，自應依該條第2 項之規定，由法院徵求親屬會議
    之意見選定之。現經王惠民、黃美英、王尹瑪、王守正、謝
    玉燕親屬會議成員組成親屬會議，並開會決議推選由聲請人
    甲○○為禁治產人乙○○之監護人，亦據聲請人提有該親屬
    會議紀錄及聲請人所開立之同意書各1 件為證，自堪信為真
    實。爰依前揭民法第1111條第2 項之規定，並參酌前開親屬
    會議之意見，選定聲請人甲○○為禁治產人乙○○之監護人
    。
四、依非訟事件法第21條第1 項前段，裁定如主文。
中    華    民    國    97    年     1    月    23    日
                  家事法庭  法  官  劉大衛
以上正本係照原本作成。
如對本裁定抗告須於裁定送達後10日內向本院提出抗告狀，並應
繳納抗告費新台幣一千元。
中    華    民    國    97    年      1   月    23    日
                            書記官  李玉秀


司法院資訊處製作；財團法人民間司法改革基金會備份。
